臺灣高雄地方法院刑事判決　　　　　　　　　　　　九十一年度訴字第二二七六號
　　公　訴　人　臺灣高雄地方法院檢察署檢察官
　　被　　　告　甲○○
右列被告因違反毒品危害防制條例案件，經檢察官提起公訴（九十一年度毒偵字第三
七○一號），本院判決如左：
    主  文
甲○○施用第一級毒品，處有期徒刑柒月。
    事  實
一、甲○○前於民國八十八年間因犯施用毒品案件，經本院於八十八年十一月十九日
    以八十八年毒聲字第八六○七號裁定送觀察、勒戒後，認有繼續施用毒品之傾向
    ，再經本院於八十八年十二月九日以八十八年毒聲字第九一八三號裁定令入戒治
    處所施以強制戒治，於強制戒治期滿後，經檢察官於八十九年十二月十八日以八
    十九年度戒毒偵字第一三八七號為不起訴處分確定。後於九十年三月間，又因犯
    施用第一、二級毒品案件，再經本院於九十年三月十二日以九十年毒聲字第一五
    四四號裁定令入戒治所施以強制戒治，檢察官並就當次犯行提起公訴後，業經本
    院於九十年五月二十一日以九十年訴字第一一七九號判決，就其所犯施用第一、
    二級毒品犯行，分別科處有期徒刑一年、六月，並定其應執行有期徒刑一年五月
    確定（尚未執行）。詎其於二犯施用毒品犯行經前揭判決科處徒刑確定後，猶仍
    不知戒絕毒品，明知海洛因業經公告列為毒品防害防制條例第二條第二項第一款
    之第一級毒品，均不得非法持有、施用，竟又基於施用第一級毒品海洛因之犯意
    ，在九十一年五月三十一日，在高雄縣鳳山市○○路四十四巷十號之住處，吸食
    摻有第一級毒品海洛因粉末之香煙，施用第一級毒品海洛因一次。為警於九十一
    年五月三十一日晚上九時許，在前揭住處查獲。
二、案經高雄縣警察局鳳山分局移送臺灣高雄地方法院檢察署檢察官偵查起訴。
    理  由
一、右揭犯罪事實，業據被告甲○○於本院審理時坦承不諱，被告於九十一年五月三
    十一日為警查獲所採集之尿液，經送驗結果，檢驗出嗎啡陽性反應，有高雄縣政
    府衛生局九十一年六月二十四日九一煙檢字第八七三號煙毒尿液檢驗成績書一紙
    在卷可稽，而海洛因施用入人體後水解還原成嗎啡，再循嗎啡之代謝方式排出體
    外，已據行政院衛生署藥物食品檢驗局（73）藥檢壹字第０三０二二一號函敘明
    綦詳可查，是被告前開自白與事實相符，足堪採信，其施用第一級毒品海洛因之
    犯行堪以認定。再查，被告前於八十八年間因犯施用毒品案件，經本院於八十八
    年十一月十九日以八十八年毒聲字第八六○七號裁定送觀察、勒戒後，認有繼續
    施用毒品之傾向，再經本院於八十八年十二月九日以八十八年毒聲字第九一八三
    號裁定令入戒治處所施以強制戒治，於強制戒治期滿後，經檢察官於八十九年十
    二月十八日以八十九年度戒毒偵字第一三八七號為不起訴處分確定，後於九十年
    三月間，又因犯施用第一、二級毒品案件，再經本院於九十年三月十二日以九十
    年毒聲字第一五四四號裁定令入戒治所施以強制戒治，檢察官並就當次犯行提起
    公訴後，業經本院於九十年五月二十一日以九十年訴字第一一七九號判決，就其
    所犯施用第一、二級毒品犯行，分別科處有期徒刑一年、六月，並定其應執行有
    期徒刑一年五月確定（尚未執行）等事實，有該不起訴處分書及本院被告院內索
    引卡紀錄表、臺灣高等法院被告全國前案紀錄表、臺灣高雄地方法院檢察署刑案
    資料查註紀錄表各一份在卷可稽。被告三犯施用第一級毒品犯行，事證明確，應
    依法予以論科。
二、查海洛因、安非他命分別係毒品危害防制條例第二條第二項第一款、第二款所稱
    之第一、二級毒品，均不得持有、施用。次按犯毒品危害防制條例第十條施用第
    一、二級毒品罪者，依同條例第二十條第一項、第二項後段、第二十三條第一項
    、第二項前段規定，檢察官應先將被告送勒戒處所觀察、勒戒，經觀察、勒戒後
    ，認有繼續施用毒品傾向者，應由檢察官聲請法院裁定令入戒治處所施以強制戒
    治，強制戒治期滿或交付保護管束期滿，始得由檢察官為不起訴處分。而依上開
    規定為不起訴處分後，五年內再犯同條例第十條施用第一、二級毒品罪或三犯者
    ，除由檢察官聲請法院裁定先令入戒治處所施以強制戒治外，刑責部分仍應依通
    常刑事訴訟程序追訴處罰，此觀同條例第二十三條第二項規定自明。本件被告前
    既已因施用毒品案件，經本院送勒戒處所觀察、勒戒後，認有繼續施用毒品傾向
    ，再裁定施以強制戒治，於強制戒治期滿後，經檢察官不起訴處分確定在案，其
    於不起訴處分確定後五年內三犯上開施用第一級毒品犯行，依法即應予以論罪科
    刑，故核其所為，係犯毒品危害防制條例第十條第一項施用第一級毒品罪。至被
    告持有第一級後進而施用，其持有之低度行為應被施用之高度行為所吸收，故不
    另論其持有毒品罪。審酌被告前於八十五年間即有施用毒品前科（已執行完畢不
    構成累犯），有臺灣高等法院被告全國前案紀錄表一份在卷可稽，素行不佳，其
    於毒品危害防制條例施行後復因施用毒品，經勒戒、觀察及強制戒治，由檢察官
    為不起訴處分確定後，仍未戒絕毒品，再犯相同之罪，顯見其戒毒悔改之意，有
    再入監矯治必要，並念其施用毒品乃自戕一己之身體健康，尚未害及他人，且其
    犯後已坦承犯行，態度良好等一切情狀，量處如主文所示之刑。
據上論斷，應依刑事訴訟法第二百九十九條第一項前段，毒品危害防制條例第十條第
一項、第二十三條第二項，判決如主文。
中      華      民      國      九十一      年      九      月    五    日
                                  臺灣高雄地方法院刑事庭
                                      法  官    涂裕洪
右正本證明與原本無異。
如不服本判決，應於判決送達後十日內，向本院提出上訴狀。
                                      書記官    賴佳慧
中    華    民    國      九十一      年      九      月      六      日
附錄本判決論罪法條：
毒品危害防制條例第十條第一項：
  施用第一級毒品者，處六月以上五年以下有期徒刑。
